臺灣桃園地方法院刑事判決　　　　　　　95年度訴字第1915號
公　訴　人　臺灣桃園地方法院檢察署檢察官
被　　　告　甲○○
　　　　　　丁○○
上列被告因妨害自由等案件，經檢察官提起公訴（94年度偵字第
19837 號），本院判決如下：
    主  文
甲○○共同以其他非法方法，剝奪人之行動自由，累犯，處有期
徒刑伍月，如易科罰金，以銀元參佰元即新臺幣玖佰元折算壹日
。扣案之本票參紙、借據壹紙，均沒收之。
丁○○無罪。
    事  實
一、甲○○前因違反麻醉藥品管理條例案件，經臺灣南投地方法
    院於民國86年7 月15日以86年度訴字第210 號判決判處有期
    徒刑6 月確定；嗣又因違反肅清煙毒條例案件，經同法院於
    87年4 月16日以87年度訴字86號判決判處有期徒刑3 年1 月
    確定。再經同法院於87年9 月8 日以87年度聲字第402 號裁
    定定執行刑有期徒刑3 年6 月確定；於90年5 月24日假釋出
    監，而於90年9 月9 日假釋期滿未被撤銷假釋視為執行完畢
    ，猶不知悔改。
二、丙○○（嗣到案後由本院另行審結）於民國94年8 月15日下
    午3 時30分許撥打電話邀約王志明外出，旋即與乙○○（嗣
    到案後由本院另行審結）一同駕車搭載王志明，並於同日下
    午5 時許載同王志明至桃園縣平鎮市○○路9 號由甲○○開
    設之「21世紀檳榔攤」（非公眾得出入之場所），丙○○隨
    即自車內取出賭博性之電動遊戲機臺「小瑪琍」1 臺進入該
    檳榔攤內，並向王志明稱：「這一臺別人輸了很多，你要不
    要賺一些」等語，慫恿王志明把玩該機臺，王志明不疑有他
    ，即開分把玩，丙○○並在王志明把玩時，將摻有第三級毒
    品「K 他命」之香菸供王志明吸食（丙○○轉讓第三級毒品
    部分，未據起訴），迄翌日（16日）上午5 時許，丙○○對
    王志明稱其已賭輸新台幣（下同）54萬元，並要求王志明償
    還賭債。惟因王志明表示無力償還，甲○○竟與丙○○、乙○○及另一真實姓名年籍不詳之成年男子基於妨害王志明行
    動自由之犯意聯絡，推由丙○○以強硬之口氣要求王志明應
    立即償還賭債，並要王志明向地下錢莊借錢還款，王志明拒
    絕後，丙○○復拿出其所有之本票3 紙、借據1 紙要求王志
    明簽立，甲○○及乙○○則在旁助勢、搭腔，一同向王志明
    恫稱：「你輸這麼多，要怎麼處理？」等語，暗示將對王志
    明不利，致使王志明心生畏懼，遂簽立票面金額為54萬元之
    本票3 紙及借據1 紙，使王志明行此無義務之事，其後丙○○還要求王志明拿出證件，王志明取出皮包後，即遭丙○○
    取走，並扣留王志明之國民身分證及健保卡，還推由甲○○
    、乙○○及該真實姓名年籍不詳男子看管王志明，禁止王志
    明離去該檳榔攤，而以此非法方法剝奪王志明之行動自由。
    丙○○並另行起意，要求王志明撥打電話與王志明之母親賴
    寶娥聯繫，由王志明向賴寶娥稱伊被人押著，沒辦法回家，
    要求賴寶娥送錢至上述檳榔攤，賴寶娥畏懼而將電話轉交予
    其同居人江坤輝接聽，丙○○又向江坤輝稱：王志明玩電動
    玩具輸了約1 百多萬元云云。迄於同日下午1 時許，丙○○
    才與江坤輝商定，由賴寶娥交付現金8 萬元，丙○○等人才
    釋放王志明。丙○○隨即電話通知不知情之丁○○（由本院
    另諭知無罪，詳下述）駕車至前揭檳榔攤搭載丙○○及王志
    明，前往王志明母親賴寶娥位於桃園縣桃園市○○街92號2
    樓住處，由賴寶娥交付現金8 萬元，但因賴寶娥先前已向警
    方報案，旋由埋伏之警方將丙○○查獲，並扣得賴寶娥所交
    付之8 萬元、丙○○所有因本件犯罪所得之本票3 紙及借據
    1 紙、扣留於丙○○處之王志明國民身分證、健保卡等物，
    惟丙○○乘隙逃逸。嗣於同日下午3 時30分許，警方在前揭
    「21世紀檳榔攤」查獲甲○○，並扣得丙○○所有之電動遊
    戲機臺「小瑪琍」1 臺。
二、案經桃園縣政府警察局移送臺灣桃園地方法院檢察署檢察官
    偵查起訴。
    理  由
壹、程序方面：
一、被告丁○○經本院合法傳喚，未於96年3 月20日審判期日到
    庭，因本院認為就其應諭知無罪（詳下述），爰不待其陳述
    而為判決。
二、證據能力部分：本件認定事實所引用之本件卷內所有文書證
    據、物證等證據，並無證據證明係公務員違背法定程序所取
    得，且卷內之文書證據，亦無刑事訴訟法第159 條之4 之顯
    有不可信之情況與不得作為證據之情形，本件認定事實所引
    用之文書證據、物證等證據均認為有證據能力。
貳、有罪部分：
一、被告甲○○於本院審理時，矢口否認有何妨害自由犯行，並
    辯稱：伊係向他人承租「21世紀檳榔攤」，同案被告丙○○
    將被害人王志明帶到檳榔攤之後，該檳榔攤營業到凌晨零時
    ，伊於翌日凌晨2 時許就去睡覺，上午5 時許伊起床後，該
    檳榔攤仍營業至上午11時許，之後伊先去送一趟檳榔，下午
    回到檳榔攤準備要去送第二趟貨時警察就已經在該檳榔攤云
    云。惟查：
  (一)本件被害人王志明於94年8 月15日下午5 時許，由同案被告
    丙○○、乙○○載至被告甲○○經營之「21世紀檳榔攤」，
    其後被害人王志明於該檳榔攤內把玩電動遊戲機臺，嗣於翌
    日（16日）凌晨5 時許，同案被告丙○○對被害人王志明稱
    其已賭輸54萬元，並要求被害人王志明償還賭債，因被害人
    王志明表示無力償還，同案被告丙○○即以強硬之口氣要求
    被害人王志明應立即償還賭債，並要被害人王志明向地下錢
    莊借錢還款，被害人王志明拒絕後，同案被告丙○○復拿出
    其所有之本票3 紙、借據1 紙要求王志明簽立，此時被告甲○○及同案被告乙○○則在旁助勢、搭腔，致被害人王志明
    心生畏懼，才簽立票面金額為54萬元之本票3 紙及借據1 紙
    ，其後同案被告丙○○又扣留被害人王志明之國民身分證及
    健保卡，被告甲○○、同案被告乙○○及另名真實姓名年籍
    不詳男子則監看王志明之行動，禁止被害人王志明離去該檳
    榔攤，而剝奪被害人王志明之行動自由等情，業據證人即被
    害人王志明於本院審理時證述明確（見本院96年2 月7 日審
    判筆錄第5 頁至第13頁）。
  (二)被告甲○○於本院審理時，亦供承於同案被告丙○○要求被
    害人王志明簽立本票、借據時，因為很吵，伊有被吵醒，並
    在旁邊觀看，同案被告丙○○與被害人王志明間氣氛很不好
    等情（見本院96年2 月7 日審判筆錄第16頁）。雖然被告甲○○另辯稱伊並沒有在旁搭腔，然而於同案被告丙○○要求
    被害人王志明簽立本票、借據時，被告甲○○有向被害人王
    志明恫稱：「你輸這麼多，要怎麼處理？」等語，而且被告
    甲○○亦有監看其行動等節，已為證人即被害人王志明所證
    述綦詳。再證人即被害人王志明與被告甲○○於本件案發之
    前素不相識乙節，亦為證人王志明、被告甲○○分別陳明在
    卷，衡情證人王志明應無設詞誣指被告甲○○之必要，證人
    王志明之證言當可採信。再者，被告甲○○既然自承「21世
    紀檳榔攤」為伊所承租，則伊對於該場地之人員進出自有管
    控之權利，而被告甲○○既然已經目睹同案被告丙○○要求
    被害人王志明簽立本票、借據等文書，而且同案被告丙○○
    已經對被害人王志明口出惡言，要求被害人王志明向地下錢
    莊借錢云云，被害人王志明並在該檳榔攤停留到同日下午1
    時許，此段時間被害人王志明還被限制離去，這些情節也都
    為被告甲○○所供承，被告甲○○復坦承伊係到該日上午11
    時許才去送檳榔，若同案被告丙○○等未與被告甲○○間有
    犯意聯絡，同案被告丙○○豈會不擔心被告甲○○為報警等
    行為？是故被告所辯僅為卸責之詞，並不足採。此外，並有
    扣案之本票3 紙及借據1 紙在卷可佐。
  (三)綜上，本件事證明確，被告甲○○犯行堪以認定，應依法論
    科。
二、論罪科刑：
  (一)新舊法之比較適用：
    1.查被告行為後，於94年2 月2 日修正公布之刑法部分條文
      ，業於95年7 月1 日施行。而行為後法律有變更者，適用
      行為時之法律，但行為後之法律有利於行為人者，適用最
      有利於行為人之法律，修正後刑法第2 條第1 項定有明文
      ，此條規定乃與刑法第1 條罪刑法定主義契合，而貫徹法
      律禁止溯及既往原則，係規範行為後法律變更所生新舊法
      律比較適用之準據法，是刑法第2 條本身雖經修正，但刑
      法第2 條既屬適用法律之準據法，本身尚無比較新舊法之
      問題，應一律適用裁判時之現行刑法第2 條規定以決定適
      用之刑罰法律，先予辨明。又以本次刑法修正之比較新舊
      法，應就罪刑有關之共犯、未遂犯、想像競合犯、牽連犯
      、連續犯、結合犯，以及累犯加重、自首減輕暨其他法定
      加減原因（如身分加減）與加減例等一切情形，綜其全部
      罪刑之結果而為比較，有最高法院95年度第8 次刑庭會議
      決議可資參照。查被告所犯剝奪他人行動自由罪，其法定
      罰金刑最低度部分：修正前刑法第33條第5 款規定：「罰
      金：1 元以上。」修正後同條款則規定：「罰金：新臺幣
      1 千元以上，以百元計算之。」另95年6 月14日修正公布
      刑法施行法第1 條之1 規定：「中華民國94年1 月7 日刑
      法修正施行後，刑法分則編所定罰金之貨幣單位為新臺幣
      （第1 項）。94年1 月7 日刑法修正時，刑法分則編未修
      正之條文定有罰金者，自94年1 月7 日刑法修正施行後，
      就其所定數額提高為30倍。但72年6 月26日至94年1 月7
      日新增或修正之條文，就其所定數額提高為3 倍（第2項
      ）。」比較後，修正後之規定較不利於被告，即應適用被
      告行為時之法律，即修正前刑法之相關規定予以論處。
    2.又按修正後刑法第2 條第1 項之規定，係規範行為後「法
      律變更」所生新舊法比較適用之準據法，故如新舊法處罰
      之輕重相同，即無比較適用之問題，非此條所指之法律有
      變更，即無本條之適用，應依一般法律適用原則，適用裁
      判時法（最高法院95年第21次刑事庭會議紀錄參照）。查
      ：
      (1)修正前刑法第28條規定「二人以上共同實施犯罪之行為
        者，皆為正犯」，修正後改為「二人以上共同實行犯罪
        之行為者，皆為正犯」，本案被告甲○○與同案被告丙○○、乙○○及另真實姓名年籍不詳男子共同實行犯罪
        之行為，無論依修正前或修正後之刑法第28條規定，均
        為正犯，即應適用裁判時法。
      (2)修正後刑法第47條關於累犯之規定，增加犯罪行為人之
        再犯係出於「故意」者，始有累犯加重之適用。本件被
        告再犯本件之罪，係出於故意，無論依修正前或修正後
        之刑法第47條規定（修正後係刑法第47條第1 項），均
        構成累犯。
    3.又依最高法院95年度第8 次刑庭會議決議：「易科罰金之
      折算標準、易服勞役之折算標準及期限，新法施行後，應
      依新法第2 條第1 項之規定，適用最有利於行為人之法律
      」，係將易刑處分另作決議，不包括在上開「綜其全部罪
      刑之結果而為比較」之範圍內。又被告行為後，關於易科
      罰金之折算標準，修正前刑法第41條第1 項前段規定：「
      犯最重本刑為5 年以下有期徒刑以下之刑之罪，而受6 個
      月以下有期徒刑或拘役之宣告，因身體、教育、職業、家
      庭之關係或其他正當事由，執行顯有困難者，得以1 元以
      上3 元以下折算1 日，易科罰金。」又被告行為時之易科
      罰金折算標準，修正前罰金罰鍰提高標準條例第2 條前段
      （現已刪除）規定，就其原定數額提高為100 倍折算1 日
      ，則本件被告行為時之易科罰金折算標準，應以銀元300
      元折算1 日，經折算為新台幣後，應以新台幣900 元折算
      為1 日；修正後刑法第41條第1 項前段則規定：「犯最重
      本刑為5 年以下有期徒刑以下之刑之罪，而受6 個月以下
      有期徒刑或拘役之宣告者，得以新台幣1000元、2000元或
      3000元折算1 日，易科罰金。」比較易科罰金之折算標準
      ，以行為時法較有利於被告。
    4.另刑法第38條沒收之規定亦於94年1 月7 日修正公布，並
      於95年7 月1 日施行，按從刑附屬主刑，除法律有特別規
      定外，依主刑所適用之法律（最高法院95年第8 次刑庭會
      議決議參照）；查沒收為從刑之一種，本件依修正後刑法
      第2 條第1 項之規定就主刑比較結果，應適用行為時（即
      修正前）之法律，已如前述，依從刑附屬於主刑之原則，
      自不得就新舊法予以割裂適用，應一律適用行為時（即修
      正前）之法律。
  (二)按刑法第302 條第1 項及第304 條第1 項之罪，其所保護之
    法益均為被害人之自由，而私行拘禁，即不外以強暴、脅迫
    為手段，其罪質本屬相同，惟第302 條第1 項之法定刑，既
    較第304 條第1 項為重，則以私行拘禁之方法妨害人自由，
    縱其目的在使人行無義務之事，或妨害人行使權利，仍應逕
    依第302 條第1 項論罪，並無適用第304 條第1 項之餘地（
    最高法院29年上字第3757號判例意旨參照）。是被告甲○○
    限制被害人王志明離去「21世紀檳榔攤」，剝奪被害人王志
    明之行動自由前後達約8 小時，係犯行為時刑法第302 條第
    1 項之剝奪他人行動自由罪。被告甲○○等人以上述非法方
    法剝奪被害人王志明行動自由，縱期間被告甲○○等人之目
    前在使被害人王志明行無義務之簽立本票、借據事，仍應逕
    依刑法第302 條第1 項論罪，並無適用同法第304 條第1 項
    之餘地，公訴意旨認被告甲○○另犯刑法第304 條第1 項之
    強制罪嫌，容有未洽，在此敘明。被告甲○○與同案被告丙○○、乙○○與另名真實姓名年籍不詳成年男子就上開犯行
    間，有犯意聯絡及行為分擔，應論以共同正犯。又被告甲○○有如事實欄所載論罪科刑執行完畢之事實，有臺灣高等法
    院被告前案紀錄表1 份在卷可稽，其於5 年內再犯本件有期
    徒刑以上之罪，為累犯，應依修正後刑法第47條第1 項規定
    加重其刑。爰審酌被告甲○○與同案被告丙○○等人為追討
    賭債，竟以上述非法方法妨害被害人行動自由，並以簽立本
    票、借據等方法索債，造成被害人王志明相當大之恐懼，暨
    被告甲○○品行、生活狀況、智識程度、犯罪所生之損害，
    及犯罪後否認犯行等一切情狀，量處如主文第一項所示之刑
    ，並依修正前刑法第41條第1 項前段、修正前罰金罰鍰提高
    標準條例第2 條規定，諭知易科罰金之折算標準。
  (三)沒收部分：扣案由被害人王志明簽立之本票3 紙及借據1紙
    ，均為同案被告丙○○所有，且為其因本件犯罪所得之物，
    業據證人王志明證述甚明，爰依修正前刑法第38條第1 項第
    3 款宣告沒收。至於扣案之電動遊戲機臺「小瑪琍」1 臺，
    公訴人認係被告甲○○等詐騙被告之工具，惟此部分本院認
    為應不另為無罪之諭知（詳下述），且不能認與本件妨害自
    由之犯行有關，故不得宣告沒收之，併予敘明。
三、不另諭知無罪部分：
  (一)公訴意旨另以：被告甲○○並與同案被告丙○○、乙○○基
    於意圖為自己不法所有之犯意聯絡，於94年8 月15日下午5
    時許，由同案被告丙○○、乙○○載同王志明至前揭「21世
    紀檳榔攤」後，推由同案被告丙○○自車內取出賭博性之電
    動遊戲機臺「小瑪琍」1 臺進入檳榔攤內，詐騙王志明把玩
    該機台，被害人王志明不疑有他，即開分把玩，迄於翌日凌
    晨，同案被告丙○○對王志明佯稱其已賭輸54萬元，因認被
    告甲○○涉有刑法第339 條第1 項之詐欺取財罪嫌，並係以
    被害人王志明之證述及扣案之電動遊戲機臺「小瑪琍」1 臺
    為主要論據。
  (二)惟按刑法第339 條第1 項詐欺罪之成立，以意圖為自己或第
    三人不法所有，以詐術使人將本人或第三人之物交付為要件
    。所謂以詐術使人交付，必須被詐欺人因其詐術而陷於錯誤
    ，若其所用方法，不能認為詐術，亦不致使人陷於錯誤，即
    不構成該罪，最高法院著有46年臺上字第260 號判例可資參
    照。
  (三)經查，被告甲○○於本院審理時，堅詞否認有何詐欺犯行。
    證人即被害人王志明於本院審理時，固然證稱：同案被告丙○○有向其稱：「這一臺別人輸了很多，你要不要賺一些」
    等語，而慫恿王志明把玩該機臺等情。然而，證人即被害人
    王志明於本院審理時，亦證述：「（問：你如何玩會輸了54
    萬元？玩法？）每個按鍵都快押到滿，我都押最高分的那個
    ，一分五塊，押一個鍵5 元，開分押一次是500 元，我每次
    都開2000到3000元，丙○○說開多少分、洗多少分機器裡頭
    都會有紀錄，之後丙○○就把鑰匙給我，我就自己開分」；
    「（問：玩的過程當中，你是否有贏過？）有，如果贏了1
    萬元，機臺有一個按鈕，按下去就洗掉，之前開的分數就可
    以扣掉」等語，而能夠清楚的證述該機臺之玩法。又賭博性
    電動遊戲機臺的輸贏機率，係可以由擺放者自行操控，此為
    一般人周知之事實，證人王志明亦證稱其案發之前有玩過「
    小瑪琍」等賭博性電動遊戲機臺，而於詰問證人王志明該機
    臺贏的機率如何時，證人王志明亦坦承稱：「比較低」；再
    詰問其：「你賭性為何那麼強，一直玩？」時，證人王志明
    則證稱：「自己貪心，而且加上丙○○對我說的話」等語，
    惟依證人王志明之證詞觀之，同案被告丙○○僅有對王志明
    稱：「這一臺別人『輸』了很多，你要不要賺一些」等語，
    此等陳述亦難認為係施以「詐術」。又雖然證人即被害人王
    志明證稱：同案被告丙○○在其把玩機臺時，將摻有第三級
    毒品「K 他命」之香菸供其吸食，而且其抽了該香菸之後，
    即「頭暈暈」的，一直想玩檯子等語，然而被害人王志明既
    然能夠從下午5 時許一直把玩賭博性電動遊戲機臺至翌日上
    午5 時許，而能夠連續把玩約12個小時，當可見其精神始終
    甚為清醒，應不能認為同案被告丙○○此等行為係施以詐術
    。又證人王志明另證述：「（問：後來算分數的時候，你輸
    了54萬元，丙○○有沒有算給你看？你玩那個機臺分數，是
    否確實是54萬元？）他有算，但我沒有去看，因為我也看不
    懂他如何算，我知道自己有輸，但沒有輸那麼多，我自己算
    大約輸7 、8 萬元而已」等語，然而證人王志明既然連續把
    玩該機臺達12小時，就自己之輸贏情形亦不能明確記憶，當
    不能逕行認定同案被告丙○○向證人王志明稱賭輸金額達54
    萬元等語係屬誆騙之施詐行為。綜上所述，並不能證明被告
    甲○○與同案被告丙○○等涉有詐欺犯行，惟公訴意旨認此
    部分與前揭論罪科刑之妨害自由罪間有修正前刑法第55條「
    牽連犯」之裁判上一罪關係，就此部分爰不另為無罪之諭知
    。
參、無罪部分（即被告丁○○部分）：
一、公訴意旨另以：被告丁○○與同案被告丙○○基於妨害自由
    之犯意聯絡，於94年8 月16日下午1 時許，同案被告丙○○
    與賴寶娥之同居人江坤輝商定，由賴寶娥交付現金8 萬元，
    同案被告丙○○等人才釋放被害人王志明後，同案被告丙○○隨即電話通知被告丁○○駕車至前揭檳榔攤搭載同案被告
    丙○○及被害人王志明，前往王志明母親賴寶娥位於桃園縣
    桃園市○○街92號2 樓住處，由被告丁○○、同案被告丙○○脅迫賴寶娥交付現金8 萬元，丙○○始將王志明釋放，因
    認被告丁○○亦共同涉有刑法第304 條第1 項之強制罪嫌等
    語。
二、公訴意旨認被告丁○○涉有上述之犯行，係以被告丁○○供
    承於94年8 月16日有與同案被告丙○○一同至被害人王志明
    母親賴寶娥住處，以及賴寶娥領回其所交付之8 萬元的領據
    1 紙為主要論據。被告丁○○於本院審理時，則堅詞否認上
    開犯行，並辯稱：伊與同案被告丙○○都有在擺放電動遊戲
    機臺，該日係同案被告丙○○撥打電話給伊，請伊載同案被
    告丙○○和他朋友到他朋友家，同案被告丙○○所稱的朋友
    就是王志明，伊開車前去前揭檳榔攤搭載同案被告丙○○及
    王志明，但同案被告丙○○並未向伊說明係要做什麼等語。
三、按犯罪事實應依證據認定之，無證據不得認定犯罪事實；不
    能證明被告犯罪者，應諭知無罪之判決；刑事訴訟法第154
    條第2 項、第301 條第1 項分別定有明文。又認定被告有罪
    之事實，應憑證據，如未能發現相當之證據，或證據不足以
    證明，自不能以推測或擬制之方法，以為裁判之基礎；且認
    定事實所憑之證據，其為訴訟上之證明，須達於通常一般人
    均不致有懷疑，而得確信其為事實之程度者，始得據為有罪
    之認定，倘其證明尚未達到此一程度，而有合理之懷疑存在
    時，尚難為有罪之認定基礎；苟積極證據不足以為不利於被
    告事實之認定，即應為有利被告之認定，更不必有何有利之
    證據，亦有最高法院30年上字第816 號、40年台上字第86號
    、76年台上字第4986號判例可資參照。
四、經查：證人即被害人王志明於本院審理時，已證稱：「（問
    ：在庭被告丁○○在何時才到檳榔攤？是在打電話給你媽之
    前或後？）是在丙○○打電話給我媽媽之後，就是講妥之後
    ，丙○○打電話叫丁○○來」；「（問：丙○○打電話給丁○○時，你有沒有聽到丙○○如何講？）我只有聽到他叫他
    朋友趕快過來，其他我沒有聽清楚」；「（問：丁○○來到
    檳榔攤，他有沒有跟其他人對話？）好像沒有。他來了之後
    沒幾分鐘就上車了」；「（問：丙○○從檳榔攤把你載到你
    家，這段時間是否沒有人恐嚇、脅迫你，是你自願要回家的
    ？）因為那時候已經講好，所以他要載我回去，沒有人脅迫
    我，沒有勉強」；「（問：從上丁○○的車到車輛開到你家
    的期間，丙○○有沒有再講其他恐嚇的話，或者抓住你、看
    著你？）沒有」；「（問：丁○○到你家，有沒有講什麼話
    ？）沒有講話，他就坐在我家客廳」等語明確。又雖然證人
    王志明證述被告丁○○到前揭檳榔攤之後，同案被告丙○○
    還有再打一通電話跟證人王志明之家人聯繫，但證人王志明
    亦證述在該電話中僅有提及「要載王志明回去」及詢問「錢
    有沒有準備好？」等語。而且經詰問證人王志明：「你認為
    丁○○在本案有無犯罪？」，證人王志明亦回答：「他應該
    是沒有」等語明確。另證人賴寶娥、江坤輝於本院審理時，
    則皆證述對於被告丁○○已無印象等語。依此等證述，被告
    丁○○辯稱伊僅係依同案被告丙○○之請求，至前揭檳榔攤
    搭載同案被告丙○○及被害人王志明，伊並不知道要做什麼
    等語，尚有採信之餘地。依上述說明，即不能遽為被告丁○○有罪之認定。既不能證明被告丁○○確有上揭公訴意旨所
    指之犯罪，依法應為被告丁○○無罪之判決。
肆、據上論斷，應依刑事訴訟法第299 條第1 項前段、第301 條
    第1 項、第306 條，修正後刑法第2 條第1 項前段，行為時
    刑法第302 條第1 項，修正後刑法第28條、第47條第1 項，
    修正前刑法第41條第1 項前段、第38條第1 項第3 款，刑法
    施行法第1 條之1 第1 項、第2 項前段，修正前罰金罰鍰提
    高標準條例第2 條，判決如主文。
本案經檢察官董良造到庭執行職務。
中　　華　　民　　國　　96　　年　　4 　　月　　3 　　日
                  刑事第十二庭審判長法  官  游紅桃
                                    法  官  王美玲
                                    法  官  江俊彥
以上正本證明與原本無異。
如不服本判決，應於判決送達後10日內向本院提出上訴狀（應附
繕本），上訴於臺灣高等法院。
　　　　　　　　　　　　　    　　  書記官　施春祝
中　　華　　民　　國　　96　　年　　4 　　月　　3 　　日
附錄論罪法條：
刑法第 302 條
私行拘禁或以其他非法方法，剝奪人之行動自由者，處五年以下
有期徒刑、拘役或三百元以下罰金。
因而致人於死者，處無期徒刑或七年以上有期徒刑，致重傷者，
處三年以上十年以下有期徒刑。
第一項之未遂犯罰之。
